【裁判字號】    98,簡上,869
【裁判日期】    981231
【裁判案由】    槍砲彈藥刀械管制等
【裁判全文】
臺灣板橋地方法院刑事判決             98年度簡上字第869號
公  訴  人  臺灣板橋地方法院檢察署檢察官
上  訴  人  甲○○
即  被  告
上列上訴人即被告因違反槍砲彈藥刀械管制條例等案件，不服本
98年度簡字第3916號中華民國98年5 月22日第一審簡易判決（聲
請簡易處刑案號：98年度偵字第7073號），提起上訴，本院管轄
之第二審合議庭判決如下：
    主  文
上訴駁回。
    事  實
一、本案經本院審理結果，認原審以被告甲○○係犯槍砲彈藥刀
    械管制條例第15條第2 款於公眾得出入場所，未經許可攜帶
    刀械罪、刑法305 條恐嚇罪，遂引用刑事訴訟法第449 條第
    1 項前段、第3 項，槍砲彈藥刀械管制條例第15條第2 款，
    刑法第11條前段、第305 條、第55條、第51條第5 款、第41
    條第1 項前段、第38條第1 項第1 款，逕以簡易判決處刑，
    分別量處被告有期徒刑3 月、2 月，應執行有期徒刑4 月，
    如易科罰金，以新臺幣（下同）1,000 元折算1 日，並諭知
    扣案之蛇刀及武士刀各1 把均予以沒收，認事用法及量刑均
    無不當，應予維持，並引用原審判決書及聲請簡易判決書所
    記載之事實、證據及理由（詳如附件）。
二、上訴意旨略以：伊對原審認定之犯罪事實均不爭執，惟伊希
    望與被害人乙○○、丙○○達成和解後，法院能給予緩刑或
    量處以較輕之刑度等語。
三、按量刑輕重，係屬事實審法院得依職權自由裁量之事項，苟
    已斟酌刑法第57條各款所列情狀而未逾越法定刑度，不得遽
    指為違法（最高法院72年度臺上字第6696號、75年度臺上字
    第7033號判例參照）。又在同一犯罪事實與情節，如別無其
    他加重或減輕之原因，下級審量定之刑，亦無過重或失輕之
    不當情形，則上級審法院對下級審法院之職權行使，原則上
    應予尊重，亦有最高法院85年度臺上字第2446號裁判意旨可
    資參酌。經查，原審對被告前開違反槍砲彈藥刀械管制條例
    及刑法第305 條之恐嚇罪予以論罪科刑，其認事用法並無違
    誤，量刑亦屬妥適，被告以原審量刑過重提起上訴，為無理
    由，應予駁回。再被告另因違反槍砲彈藥刀械管制條例案件
    ，經本院於98年11月30日以98年度訴字第3194號判處有期徒
    刑1 年8 月，併科罰金新臺幣( 下同)50,000 元，及有期徒
    刑3 月，並定其應執行刑為有期徒刑2 年等情，有臺灣高等
    法院被告前案紀錄表及上開判決影本各乙份附卷可憑，是自
    不符合刑法第74條關於緩刑宣告之要件，被告上訴另請求諭
    知緩刑之宣告，自無從准許，附此敘明。
據上論斷，應依刑事訴訟法第455 條之1 第3 項、第368 條，判
決如主文。
本案經檢察官黃致中到庭執行職務。
中    華    民    國    98    年    12    月    31    日
                  刑事第十四庭審  判長法  官  林淑婷
                                      法  官  饒金鳳
                                      法  官  陳昭筠
上列正本證明與原本無異。
本件不得上訴。
                                      書記官  黃文儀
中    華    民    國    99    年    1     月    4     日

司法院資訊處製作；財團法人民間司法改革基金會備份。
